【裁判字號】    95,訴,983
【裁判日期】    950428
【裁判案由】    毒品危害防制條例
【裁判全文】
臺灣臺中地方法院刑事判決               95年度訴字第983號
公  訴  人  臺灣臺中地方法院檢察署檢察官
被      告  甲○○
                    （現另案於臺灣台中監獄執行中）
上列被告因違反毒品危害防制條例案件，經檢察官提起公訴（九
十四年度毒偵字第六二五六號），本院合議庭裁定改以簡式審判
程序審理後，判決如下：
    主  文
甲○○連續施用第一級毒品，累犯，處有期徒刑壹年貳月，扣案
之第一級毒品海洛因貳包（淨重參佰柒拾參點參玖公克、空包裝
重拾壹點貳柒公克）沒收銷燬之；面紙盒壹個沒收。又連續施用
第二級毒品，累犯，處有期徒刑柒月。應執行有期徒刑壹年捌月
，扣案之第一級毒品海洛因貳包（淨重參佰柒拾參點參玖公克、
空包裝重拾壹點貳柒公克）沒收銷燬之；面紙盒壹個沒收。
    事  實
一、甲○○前於民國九十一年間因犯偽造文書罪、違反毒品危害
    防制條例等案件，經臺灣桃園地方法院分別判處有期徒刑三
    月、八月確定，經定執行刑為有期徒刑十月，於九十四年六
    月五日縮刑期滿執行完畢。另於九十二年間，因施用毒品案
    件，經臺灣桃園地方法院裁定送強制戒治後，於九十二年六
    月二十三日停止戒治付保護管束，保護管束於九十二年十月
    一日屆滿，猶不知悔改，明知海洛因、甲基安非他命已分別
    列為毒品危害防制條例第二條第二項第一款、第二款所稱之
    第一級、第二級毒品，竟於強制戒治執行完畢釋放後之五年
    內，基於施用第一級毒品海洛因之概括犯意，自九十四年九
    月間某日起至九十四年十一月十六日止，以海洛因滲入香煙
    吸食之方式，在桃園縣八德市○○街十七號住處等處，連續
    施用第一級毒品海洛因多次；另基於施用第二級毒品甲基安
    非他命之概括犯意，在同上所述期間（即自九十四年九月間
    某日起至同年十一月十六日止），在上址住處等地，以將甲
    基安非他命置於吸食器內加熱燃燒產生燻煙，再吸食該燻煙
    之方式，施用甲基安非他命多次。嗣於九十四年十一月十六
    日二十一時二十分許，經警持搜索票在桃園市○○路一五二
    號地下室查獲，並扣得第一級毒品海洛因二包（合計淨重三
    七三點三九公克，空包裝重點一一點二七公克，空包裝因與
    毒品海洛因相結合而應視為毒品）、甲○○所有裝第一級毒
    品海洛因之面紙盒一個。
二、案經海岸巡防署中部地區巡防局移送臺灣臺中地方法院檢察
    署檢察官偵查起訴。
    理  由
一、訊據被告甲○○對於上揭連續施用第一級毒品海洛因及第二
    級毒品甲基安非他命等事實均坦承不諱，且被告為警查獲時
    所採集之尿液經送檢驗結果，呈甲基安非他命、嗎啡類藥物
    之陽性反應，此有中山醫學大學附設醫院檢驗科藥物檢測中
    心篩檢報告各一份附卷可稽，此外扣案疑似海洛因之白粉經
    送鑑定結果，確含海洛因成分，有法務部調查局九十五年二
    月六日調科壹字第一二００一七二○四號鑑定通知書一份在
    卷可考，復有扣案之海洛因二包（驗餘淨重合計三七三點三
    九公克，空包裝重一一點二七公克，空包裝因與毒品海洛因
    相結合而應視為毒品）足資佐證，足認被告上開自白與事實
    相符。又被告前因施用毒品案件，經臺灣桃園地方法院裁定
    送強制戒治後，於九十二年六月二十三日停止戒治付保護管
    束，保護管束於九十二年十月一日屆滿，有臺灣高等法院被
    告全國前案紀錄表、臺灣臺中地方法院檢察署刑案資料查註
    紀錄表各一份在卷可稽，足認被告係於強制戒治執行完畢釋
    放後之五年內，再犯本件施用毒品之罪。本件事證明確，被
    告之犯行，洵堪認定。
二、查海洛因、甲基安非他命係屬毒品危害防制條例第二條第二
    項第一款、第二款所稱之第一級、第二級毒品。是核被告所
    為，係犯毒品危害防制條例第十條第一項之施用第一級毒品
    罪及同條例第十條第二項之施用第二級毒品罪。又被告因施
    用第一、二級毒品而持有第一級毒品、持有第二級毒品之低
    度行為各應為施用第一級毒品、施用第二級毒品之高度行為
    所吸收，均不另論罪。被告先後多次施用第一級毒品、第二
    級毒品之犯行，時間緊接，方法相同，觸犯構成要件相同之
    罪名，顯係基於概括之犯意反覆為之，為連續犯，應依刑法
    第五十六條之規定，皆以一罪論，並均加重其刑。而被告所
    犯施用第一級毒品罪與施用第二級毒品罪二罪之間，犯意各
    別，行為互殊，應予分論併罰。又被告前於九十一年間因犯
    偽造文書罪、違反毒品危害防制條例等案件，經臺灣桃園地
    方法院分別判處有期徒刑三月、八月確定，經定執行刑為有
    期徒刑十月，於九十四年六月五日縮刑期滿執行完畢，亦有
    臺灣臺中地方法院檢察署刑案資料查註紀錄表及臺灣高等法
    院被告前案紀錄表各一份附卷可參，其受有期徒刑之執行完
    畢，五年以內再犯有期徒刑以上之罪，為累犯，應依刑法第
    四十七條之規定，各就施用第一級毒品、施用第二級毒品罪
    遞加重其刑。爰審酌被告素行不良，前因施用毒品犯行，經
    強制戒治後猶故態復萌，再施用毒品不輟，無視於毒品對於
    自身健康之戕害及國家對於杜絕毒品犯罪之禁令，且此次扣
    案毒品甚鉅，惡性非輕，並考量本件被告施用毒品之時間及
    犯後坦承犯行，尚知悔悟，態度良好等一切情狀，各量處如
    主文所示之刑，並定其應執行之刑，以示懲儆。末查，扣案
    之海洛因二包（驗餘淨重三七三點三九公克，包裝重一一點
    二七公克，空包裝因與毒品海洛因相結合而應視為毒品），
    係屬毒品危害防制條例所稱之第一級毒品，不論屬於犯人與
    否，應依毒品危害防制條例第十八條第一項前段規定沒收銷
    燬之。又扣案之面紙盒一個為被告所有供包裝第一級毒品海
    洛因所用一節，業據被告供承在卷，應依刑法第三十八條第
    一項第二款沒收之。另扣案之行動電話一支雖係被告所有，
    但非供施用毒品所用之物，爰不予宣告沒收，附此敘明。
據上論斷，應依刑事訴訟法第二百七十三條之一第一項、第二百
九十九條第一項前段，毒品危害防制條例第十條第一項、第二項
、第十八條第一項前段、第二十三條第二項，刑法第十一條、第
五十六條、第四十七條、第五十一條第五款、第三十八條第一項
第二款，判決如主文。
中    華    民    國    95    年    4     月    28    日
                        臺灣臺中地方法院刑事第四庭
                                法  官  滕 治 平
以上正本證明與原本無異。
如不服本判決，應於收受送達後10日內向本院提出上訴書狀（應
附繕本）。
                                書記官  郭 佳 雯
中    華    民    國    95    年    4     月    28    日
附錄論罪科刑法條
毒品危害防制條例第十條
施用第一級毒品者，處六月以上五年以下有期徒刑。
施用第二級毒品者，處三年以下有期徒刑。


司法院資訊處製作；財團法人民間司法改革基金會備份。
